臺灣高等法院民事裁定　　　　　　　　　　94年度再字第88號
再審原告　　新亞歆有限公司
法定代理人　甲○○
訴訟代理人　鍾明達律師
再審被告　　林俊豪即德仁醫院
上列當事人間清償債務事件，再審原告對於中華民國94年7月15
日本院92年度重上字第639號確定判決，提起再審之訴，本院判
決如下：
  主  文
再審之訴駁回。
再審訴訟費用由再審原告負擔。
  理  由
一、本件再審原告主張：證人林逸崧醫師於原審證稱：「尚未簽
    約前，我沒有受僱於上訴人公司，是於簽約後我算是實質上
    受僱於上訴人公司，但我一直在德仁醫院上班，我的薪水是
    德仁醫院撥給我，再從向上訴人公司應收報酬中扣除，比照
    與維醫公司的模式，換過合約後，事實上我的薪水是上訴人
    公司支付給我的」、「（我於德仁醫院工作），剛開始維醫
    公司與德仁醫院合作期間，是維醫公司邀請我來的，後來換
    約後，上訴人公司有表達要我繼續任職」（見原審卷(一)，第
    207至第208頁），足證證人林逸崧醫師之薪水係由再審被告
    撥付，再從再審原告應分配款中扣除。因林逸崧醫師已按月
    領得再審被告撥付之薪水，且醫師得請求金額已計入再審被
    告代付款項，為再審原告之成本支出。換言之，醫師得請求
    金額新台幣（下同） 1,429,800元，再審被告不應重複扣除
    ，而計入再審原告得請求金額中，再加上 739,890元（血液
    、氣切管、小兒管灌）及 912,911元等再審原告原得請求之
    金額，總計為 3,082,601元。此由再審原告所發見之證物即
    證人林逸崧於臺灣中小企業銀行南臺北分行帳號為00000000
    0 00號之存摺（再證一號），即可證明再審原告之上開主張
    為真實，爰依民事訴訟法第496條第1項第13款規定提起再審
    之訴等語。並求為判決：(一)原確定判決廢棄。(二)再審被告應
    給付再審原告新臺幣 3,082,601元，及自起訴狀繕本送達之
    翌日起至清償日止，按年息百分之 5計算之利息。(三)再審及
    再審前之訴訟費用由再審被告負擔。
二、本院未經言詞辯論，再審被告並未提出書狀作何聲明或陳述
    。
三、按民事訴訟法第496條第1項第13款所謂當事人發現未經斟酌
    之證物或得使用該證物者，係指在前訴訟程序不知有該證物
    ，現始知之，或雖知有此而不能使用，現始得使用而言。倘
    當事人早知有此證物得使用而不使用，即無所謂發見，自不
    得以之為再審理由。
四、本件再審原告主張以發現訴外人林逸崧醫師登載薪資匯入資
    料之存摺（再證一號），得依民事訴訟法第496條第1項第13
    款之規定，提起再審之訴。惟再審原告並未主張其於前訴訟
    中不知悉此存摺存在，且自承林逸崧醫師之薪資係由再審原
    告提供薪資明細表後由再審被告按月撥付林逸崧醫師，則該
    存摺顯非再審原告於前訴訟程序所不知之證物。再審原告雖
    主張：「因該存摺在林逸崧醫師持有保管中，屬個人隱私，
    再審原告無從取得」等語，卻又稱：其於受本件判決後「再
    三懇求林逸崧醫師提出其存摺明細為證物」等語。該存摺既
    可由再審原告於本案判決後懇請林逸崧醫師提出，當無不能
    於前訴訟程序中由再審原告懇請林逸崧醫師提出情事，且林
    逸崧醫師曾於前訴訟程序中到庭作證，再審原告亦可請求法
    院命其提出該存摺為證，故該存摺顯然並非於前訴訟程序中
    不能使用之證物。依上開見解，再審原告提出本件再審並不
    符合民事訴訟法第496條第1項第13款所定當事人發現未經斟
    酌之證物或得使用該證物情形，其依該款提起本件再審之訴
    ，顯無理由，應予駁回。爰不經言詞辯論，逕以判決駁回之
    。
五、據上論結，本件再審之訴為無理由，依民事訴訟法第502條
    第2項、第78條判決如主文。
中　　華　　民　　國　　94　　年　  12　　月　　15 　日
                  民事第五庭審判長法  官　林丁寶
                                  法  官　蔡芳齡
                                  法  官　高鳳仙
正本係照原本作成。
如不服本判決，應於收受送達後20日內向本院提出上訴書狀，其
未表明上訴理由者，應於提出上訴後20日內向本院補提理由書狀
（均須按他造當事人之人數附繕本）上訴時應提出委任律師或具
有律師資格之人之委任狀；委任有律師資格者，另應附具律師資
格證書及釋明委任人與受任人有民事訴訟法第466條之一第一項
但書或第二項（詳附註）所定關係之釋明文書影本。
中　　華　　民　　國　　94　　年　　12　　月　　20　　日
　　　　　　　　　　　　　　　　　書記官　黃慶霽
附註：
民事訴訟法第四百六十六條之一（第一項、第二項）：
對於第二審判決上訴，上訴人應委任律師為訴訟代理人。但上訴
人或其他法定代理人具有律師資格者，不在此限。
上訴人之配偶、三親等內之血親、二親等內之姻親，或上訴人為
法人、中央或地方機關時，其所屬專任人員具有律師資格並經法
院認為適當者，亦得為第三審訴訟代理人。
